# 医药行业暂估返利和期后事项

提问人：eanaiwalker 时间：2020-07-28 14:18:00
案例背景：医药商业企业A公司从某医药生产龙头企业B处采购某药品，单价 10 元/瓶。基于鼓励A多进货和维护关系的目的，双方签订《返利协议》，约定在 2019 年 2 月 1 日至 2020 年 1 月 31 日期间，如果A的采购量达到 50 万瓶，则每瓶给予 1 元返利，如果达到 60 万瓶，则每瓶返利 2 元，返利形式为票折。
2019 年度，A公司的采购量和销售量分别为 40 万瓶，仅达到最低目标量 50 万的80%。 2020 年 1 月公司为了冲量，一次性购入 11 万瓶，达到采购返利标准。
请教各位老师：
Q1Q1：A公司日常采购时应该如何对返利进行账务处理？是每次采购时就按最低标准 1 元暂估返利，还是 2020 年 1 月一次性暂估返利 51 万？
Q2Q2：：关于 2020 年 1 月公司大批采购才达到的返利标准，是否属于期后调整事项？
个人认为，每次采购时进行暂估可以保持售价和毛利率稳定，但是期末不好判断是否很可能达到返利标准，不过2020 年 1 月一次性确认又会导致次年毛利率明显波动，影响报表使用者正常分析。是否可以在日常采购时以最低标准 1 元进行暂估返利， 2020 年根据实际完成情况，对前期暂估的金额进行期后调整？
医药行业, 采购返利, 期后事项

回答人：chenyiwei
首先还是要关注：如果在年末将应收取的返利确认为资产，则是否符合资产的定义和确认条件，即：如何确保相关的经济利益很可能流入本企业。
在 2019 年末，如果根据截至资产负债表日已存在的信息，无法合理估计在整个返利计算周期内的采购量能否达到最低目标量，则基于谨慎原则，不应预估可能的返利。到 2020 年 1 月末返利周期结束时，根据实际采购量测算的应享有返利金额与 2019 年末的暂估（ 0 ）之间的差额，调整 2020 年 1 月的采购成本。
就本案例，企业应当合理、谨慎地判断 2020 年 1 月的“冲量”是否构成资产负债表日后调整事项，但不应滥用调整事项的判断原则，将非调整事项认定为调整事项。